臺灣臺東地方法院刑事裁定
111年度聲字第71號
聲  請  人  
即  被  告  別建霖




上列聲請人即被告因違反毒品危害防制條例案件（111年度訴字
第25號），聲請具保停止羈押，本院裁定如下：
    主  文
聲請駁回。
    理  由
一、本件聲請意旨略以：聲請人即被告別建霖就所犯違反毒品危
    害防制條例案件之全部犯罪事實，均已認罪無爭，並就所悉
    知供述無訛，被告於檢察官偵訊時，已配合偵查，具體答覆
    所經歷之詳細過程，並無隱瞞，嗣於移送法院時，亦一一具
    答實情，對如何製造安非他命過程及均分利益情節，均坦承
    不諱，且被告自製造安非他命出監近20年業已生疏，又對先
    驅原料一竅不通，本案亦因未能達成指導而告停滯中止。令
    被告年事已高，又身患糖尿病、高血壓、骨折、骨刺等疾病
    ，行動佝僂而難以走動，被告亦無心重施故技再製造安非他
    命。爰請求法院給予被告以新臺幣（下同）10萬元具保停止
    羈押之機會，被告必定隨傳隨到，判決確定亦當入監服刑等
    語。
二、按被告及得為其輔佐人之人或辯護人，得隨時具保，向法院
    聲請停止羈押，刑事訴訟法第110條第1項前段定有明文。復
    按，羈押後有無繼續羈押之必要，仍許法院斟酌訴訟進行程
    度及其他一切情事而為認定，除有刑事訴訟法第114條各款
    所列情形之一不得駁回者外，是否撤銷羈押或准許具保停止
    羈押，該管法院有自由裁量之權，衡非被告所得強求；又羈
    押係以實行訴訟，保全證據或刑罰之執行為目的之強制處分
    ，故法院審酌應否羈押時，除應先審查被告是否有刑事訴訟
    法第101條第1項各款所列情形，或有無第101條之1各款所列
    之罪名，且有事實足認為有反覆實施同一犯罪之虞外，尤應
    就是否有「非予羈押顯難進行追訴、審判或執行」之必要情
    事，依卷內具體客觀事證予以審酌，以決定是否確有羈押之
    必要（最高法院46年台抗字第6號判例、臺灣高等法院89年
    度抗字第184號裁定參照）。
三、經查：
（一）本件被告因本院111年度訴字第25號為反毒品危害防制條
      例案件，前經本院於民國111年2月17日訊問後，坦承共同
      製造第二級毒品未遂罪之犯行，且有卷內人證、書證、物
      證可資佐證，足認其涉犯共同製造第二級毒品未遂等罪之
      犯罪嫌疑重大，並有刑事訴訟法第101條第1項第2款、第3
      款，及第101條之1第1項第10款等羈押原因，且有羈押之
      必要，乃於111年2月17日起執行羈押，並禁止接見通信在
      案。
（二）被告雖以上開情詞聲請具保停止羈押，惟查：被告於本院
      訊問程序中已坦承共同製造第二級毒品未遂罪之犯行，且
      依卷內證人官新、劉昆霖、郭瀛豪、李采蓉等人於警詢及
      偵查中證述之內容，及現有之相關書證、物證，足認被告
      涉犯毒品危害防制條例第4條第6項、第2項之製造第二級
      毒品未遂等罪之犯罪嫌疑重大，又本案尚有共犯郭瀛豪尚
      未經偵查起訴，且另有其他共犯阿達、阿萬等真實姓名年
      籍不詳之共犯在外，而被告又係受共犯阿達、郭瀛豪等人
      之委託參與本件製造第二級毒品犯行，其等關係甚為密切
      ，而被告於偵查中前後所述亦稍有不一，顯有事實及相當
      理由足認被告有勾串共犯之虞，且其所涉犯者並為最輕本
      刑5年以上有期徒刑之重罪，有刑事訴訟法第101條第1項
      第2款、第3款之羈押原因；其次，被告前有製造第二級毒
      品之前科紀錄，有臺灣高等法院被告前案紀錄表在卷可稽
      ，且其本身具有製作第二級毒品甲基安非他命之技術及知
      識，復透過本案製作第二級毒品之過程及結果，已知悉本
      次未能成功製造第二級毒品之原因，當有可能排除該因素
      後再成功製造毒品，且共犯郭瀛豪等人亦是透過被告學習
      製毒，再酌以本件負責提供原料之共犯阿達，尚有2公噸
      之製毒原料尚待製作成第二級毒品甲基安非他命，有事實
      足認被告有反覆實行製造第二級毒品之虞，而有刑事訴訟
      法第101條之1第1項第10款之羈押原因；又審酌被告所犯
      製造第二級毒品未遂等犯行，對社會秩序及國民健康所生
      危害程度非輕，故權衡國家刑事司法權之有效行使、社會
      秩序及公共利益、被告人身自由之私益及防禦權受限制之
      程度，若僅命被告具保、責付或限制住居等侵害較小之手
      段，均不足以確保執行程序之順利進行，認仍有羈押被告
      及禁止接見通信之必要。此外，被告前開主張之事項，並
      非刑事訴訟法第114條所定必須准予具保停止羈押之事由
      ，本院認為依被告所犯之犯行、罪責，具保、責付或限制
      住居並不足以代替羈押確保被告日後仍能到庭，被告之聲
      請並無理由，應予駁回。
四、依刑事訴訟法第220條，裁定如主文。
中    華    民    國    111   年     3    月    11    日
                  刑事第二庭  審判長法  官  蔡立群 
                                    法  官  徐晶純
                                    法  官  姚亞儒
以上正本證明與原本無異。
如不服本裁定，應於裁定送達後5日內向本院提出抗告狀（須附
繕本）。
「切勿逕送上級法院」　　　　　　　　　　　　　　　　　　
中　　華　　民　　國　　111 　年　　3 　　月　　11　　日
                                    書記官  陳昭穎